【裁判字號】    97,抗,519
【裁判日期】    970829
【裁判案由】    本票裁定
【裁判全文】
臺灣臺北地方法院民事裁定               97年度抗字第519號
抗   告   人  弘本工業股份有限公司
兼法定代理人  乙○○
相   對   人  浩新科技股份有限公司
法定代理人    甲○○
上列當事人間聲請本票准許強制執行事件，抗告人對於民國九十
七年五月九日本院九十七年度票字第一七一五四號民事裁定提起
抗告，本院裁定如下：
    主    文
原裁定關於准就超過按週年利率百分之六計算之利息強制執行之
裁判廢棄。
上開廢棄部分，相對人在原法院之聲請駁回。
其餘抗告駁回。
抗告程序費用新臺幣壹仟元由抗告人連帶負擔。
    理    由
一、按本票執票人，依票據法第一百二十三條規定，聲請法院裁
    定許可對發票人之強制執行，係屬非訟事件，此項聲請之裁
    定，及抗告法院之裁定，僅依非訟事件程序，就本票形式上
    之要件是否具備予以審查為已足，並無確定實體上法律關係
    存否之效力，如發票人就票據債務之存否或數額有爭執時，
    應由發票人提起確認之訴，以資解決，最高法院五十七年台
    抗字第七六號著有判例闡釋甚明。又發票人得記載對於票據
    金額支付利息及其利率；利率未經載明時，定為年利六釐；
    利息自發票日起算，但有特約者，不在此限，票據法第二十
    八條、第一百二十四條定有明文。
二、本件相對人於原法院聲請意旨略以：伊執有抗告人弘本工業
    股份有限公司、乙○○及原法院相對人袁倫葵所簽發、發票
    日為民國九十六年九月二十日、未載到期日、受款人為浩新
    科技股份有限公司、面額新臺幣（下同）一千五百萬元、付
    款地在臺北市○○○路○段四六號十樓之二、免除作成拒絕
    證書之本票一紙，經其屆期提示竟未獲付款，爰依票據法第
    一百二十三條、非訟事件法第一百九十四條之規定，聲請裁
    定就票載金額一千五百萬元及自提示日即九十六年九月二十
    日起至清償日止，按週年利率百分之二十計算之利息，許可
    強制執行，並提出本票一紙為證。原審法院依首開規定形式
    上審查後就票面金額及自提示日即九十六年九月二十日起至
    清償日止，按法定利率即週年利率百分六計算之利息予以准
    許，於法尚無不合。抗告意旨略以：兩造間之債權債務尚有
    糾葛等語，所稱縱然屬實，亦為實體法上之爭執，揆諸首開
    說明，應由抗告人另行提起訴訟或依其他程序以資解決，非
    本件非訟程序所得加以審究。惟相對人所執本件本票並無記
    載利率，此觀卷附本票影本即明，揆諸前開說明，原裁定就
    超過週年利率百分之六計算之利息，裁定准予強制執行，自
    有未洽，抗告意旨雖未指摘及此，但原裁定就此部分既有可
    議，應予廢棄，改判如主文第二項所示。
據上論結，本件抗告為一部有理由、一部無理由。依非訟事件法
第二十一條第二項、第二十三條、第二十四條第一項、第四十六
條，民事訴訟法第四百九十五條之一第一項、第四百九十二條、
第四百四十九條第一項、第七十九條、第八十五條第二項，裁定
如主文。
中    華    民    國    97    年    8     月    29    日
                  民事第一庭  審判長法  官  李昆曄
                                    法  官  文衍正
                                    法  官  洪文慧
上列正本核與原本無異。
如不服本裁定，得於裁定書送達之翌日起十日內，以書狀敘述理
由，向本庭提起抗告。
中    華    民    國    97    年    8     月    29    日
                                    書記官  林芝儀


司法院資訊處製作；財團法人民間司法改革基金會備份。
